【裁判字號】    98,交聲,1600
【裁判日期】    981127
【裁判案由】    聲明異議
【裁判全文】
臺灣彰化地方法院交通事件裁定        98年度交聲字第1600號
原處分機關  交通部公路總局臺中區監理所彰化監理站
異  議  人  甲○○
即受處分人
上列異議人即受處分人因違反道路交通管理處罰條例案件，對於
原處分機關於民國98年11月3日之處分聲明異議（原處分案號：
彰監4字第裁64-I00000000號），本院裁定如下：
    主  文
原處分撤銷。
甲○○汽車駕駛人轉彎時，不依標線指示，處罰鍰新臺幣陸佰元
，並記違規點數壹點。
    理  由
一原處分機關交通部公路總局臺中區監理所彰化監理站裁決意旨
  ：異議人即受處分人甲○○於民國98年9月4日下午1時1分許，
  騎乘車牌號碼F2R-823號重型機車，行經彰化縣和美鎮○○路
  、美寮路有燈光號誌管制之交岔路口闖紅燈，經警舉發，爰依
  道路交通管理處罰條例第53條第1項、第63條處罰鍰新臺幣（
  下同）3千元，並記違規點數3點。
二聲明異議意旨：當時未闖紅燈，而是在交岔路口前方，由美寮
  路直接轉彎至彰新路，並通過萊爾富便利商店門前空地，進入
  家庭理髮店，原裁罰不當。
三按汽車駕駛人轉彎時，不依標誌、標線、號誌指示者，處6百
  元以上1千8百元以下罰鍰，並記違規點數1點，道路交通管理
  處罰條例第48條第1項第3款、第63條第1項第1款分別定有明文
  。經查：受處分人於前揭時日騎乘重型機車，沿彰化縣和美鎮
  ○○路行駛，途經該路與彰新路之交岔路口，尚未通過交岔路
  口，當時美寮路方向為紅燈，受處分人竟在美寮路上跨越行車
  分向限制線，騎至對向之萊爾富便利商店門前空地，再沿彰新
  路逆向進入家庭理髮店，經警舉發等情，業據證人乙○○即彰
  化縣警察局和美分局和美派出所警員到庭結證屬實，並有地圖
  、舉發現場照片可稽，受處分人對上開行車經過亦不爭執，自
  屬實情。受處分人當時既未通過有燈光號誌管制之交岔路口，
  難認已符道路交通管理處罰條例第53條第1項闖紅燈之處罰規
  定，乃屬轉彎時，不依標線指示之行為，自應依道路交通管理
  處罰條例第48條第1項第3款、第63條第1項第1款予以處罰。原
  處分機關依道路交通管理處罰條例第53條第1項、第63條第1項
  第3款裁罰，尚有未洽，難認合法，受處分人異議為有理由，
  且受處分人仍應改依首揭規定處罰，自應由本院撤銷原處分，
  並自為裁定如主文第2項所示。
據上論斷，應依道路交通管理處罰條例第87條第2項、第48條第1
項第3款、第63條第1項第1款，道路交通案件處理辦法第20條，
裁定如主文。
中    華    民    國    98    年    11    月    27    日
                  交通法庭    法  官  廖政勝
以上正本證明與原本無異。
如不服本裁定，應於送達後5日內向本院提出抗告狀（須附繕本
）。
中    華    民    國    98    年    11    月    27    日
                              書記官  莊何江


司法院資訊處製作；財團法人民間司法改革基金會備份。
